【裁判字號】    99,裁,3559
【裁判日期】    991230
【裁判案由】    藥事法
【裁判全文】
最  高  行  政  法  院  裁  定
                                      99年度裁字第3559號
上  訴  人  李翠滿
被 上訴 人  嘉義市政府
代  表  人  黃敏惠
上列當事人間藥事法事件，上訴人對於中華民國99年9月29日高
雄高等行政法院99年度訴字第326號判決，提起上訴，本院裁定
如下：
    主  文
上訴駁回。
上訴審訴訟費用由上訴人負擔。
    理  由
一、按對於高等行政法院判決之上訴，非以其違背法令為理由，
    不得為之，行政訴訟法第242條定有明文。依同法第243條第
    1項規定，判決不適用法規或適用不當者，為違背法令；而
    判決有同條第2項所列各款情形之一者，為當然違背法令。
    是當事人對於高等行政法院判決上訴，如依行政訴訟法第24
    3條第1項規定，以高等行政法院判決有不適用法規或適用不
    當為理由時，其上訴狀或理由書應有具體之指摘，並揭示該
    法規之條項或其內容；若係成文法以外之法則，應揭示該法
    則之旨趣，倘為司法院解釋或本院之判例，則應揭示該判解
    之字號或其內容。如以行政訴訟法第243條第2項所列各款情
    形為理由時，其上訴狀或理由書，應揭示合於該條項各款之
    事實。上訴狀或理由書如未依此項方法表明者，即難認為已
    對高等行政法院判決之如何違背法令有具體之指摘，其上訴
    自難認為合法。
二、緣上訴人銷售之「德山滋腎明目丸」（衛署成製字第008236
    號，下稱系爭藥品），經雲林縣衛生局人員於民國98年9月2
    4日在雲林縣北港鎮○○路16號「恆生西藥局」查獲其外盒
    擅自加貼「加味  秀秀專利  仿冒必究  0000000000」等文
    詞之標籤（下稱系爭標籤），與行政院衛生署（下稱衛生署
    ）核准內容不符，乃移請前臺南縣衛生局辦理（99年12月25
    日起改制為臺南市政府衛生局）；嗣經該局查證系爭藥品之
    製造廠商德山製藥股份有限公司（下稱德山製藥公司）廠址
    位於嘉義縣民雄鄉○○村○○路38號，遂將本案移請嘉義縣
    衛生局續辦；經調查後認該外包裝標示與核准不符之系爭藥
    品，係由上訴人經營之秀秀藥行委託西藥房販售，且加貼文
    詞標籤部分係由上訴人所為，而移由被上訴人所屬衛生局審
    認上訴人違反藥事法第46條第1項規定，乃依同法第92條第1
    項規定，以98年12月22日府授衛藥字第0985102544號裁處書
    ，裁罰新臺幣30,000元，並限於文到6個月內回收及改正違
    規產品，如再經查獲將依法加重罰鍰處分。上訴人不服，向
    被上訴人提出異議，申請復核，經被上訴人以99年1月8日府
    授衛藥字第0995100075號函維持。上訴人仍不服，遂循序提
    起行政訴訟。
三、上訴人以原判決違背法令提起上訴，主張略以：(一)原審未向
    衛生署函查，送仿單變更行為之文件責任在於德山製藥公司
    ，該公司未將上訴人提供外盒專利商標送審，故應受處分者
    應為德山製藥公司，而非上訴人。(二)上訴人與德山製藥公司
    於95年12月31日簽立合約，德山製藥公司於96年7月9日送貨
    給上訴人，因未貼上系爭標籤，德山製藥公司告知上訴人之
    員工自己貼即可，有錄音可證，上訴人之員工因不諳法令才
    將系爭標籤順手貼上，因未留意而貼上「加味」二字致受罰
    ，顯然過當等語，為其論據。經查上訴理由，或係重述其在
    原審業經主張而為原判決摒棄不採之陳詞，或係執其一己之
    法律見解，就原判決所為「上訴人於系爭藥品上黏貼與衛生
    署核准內容不符之系爭標籤」之事實認定為爭議，核屬對原
    審取捨證據、認定事實之職權行使為指摘，而非具體表明合
    於不適用法規、適用法規不當、或行政訴訟法第243條第2項
    所列各款之事實，自難認對原判決之如何違背法令已有具體
    之指摘。依首開規定及說明，應認其上訴為不合法。
四、據上論結，本件上訴為不合法。依行政訴訟法第249條第1項
    前段、第104條，民事訴訟法第95條、第78條，裁定如主文
    。
中    華    民    國    99    年    12    月    30    日
                    最高行政法院第六庭
                        審判長法官  藍  獻  林
                              法官  陳  鴻  斌
                              法官  廖  宏  明
                              法官  姜  素  娥
                              法官  林  文  舟

以  上  正  本  證  明  與  原  本  無  異
中    華    民    國    99    年    12    月    30    日
                              書記官  賀  瑞  鸞

司法院資訊處製作；財團法人民間司法改革基金會備份。
